最高法院刑事裁定　　　　　　　九十六年度台抗字第一三八號
抗　告　人　甲○○
上列抗告人因公共危險等罪案件，不服台灣高等法院中華民國九
十六年三月十四日駁回聲請再審之裁定（九十六年度交聲再字第
一一號），提起抗告，本院裁定如下：
    主  文
抗告駁回。
    理  由
一、本件抗告人候正著於原審聲請再審意旨略以：抗告人於民國
九十年七月二十三日凌晨零時三十二分許，並不在車禍現場，而
台北市政府警察局交通分隊事故補充資料表肇事車輛基本資料欄
紀錄並非記載抗告人，被害人胡春菊警詢供稱當時係深夜，視線
不好，亦未指認抗告人肇事，證人倪正雄證稱並未看到肇事之車
輛及駕駛人，由上揭證據均不能證明抗告人犯罪，原確定判決未
審酌及此，而為不利抗告人之認定，自屬違誤，爰提起再審云云
。二、原裁定以再審之聲請，經法院認為無再審理由，以裁定駁
回後，不得更以同一原因聲請再審，刑事訴訟法第四百三十四條
第二項定有明文。所謂「同一原因」，係指同一事實之原因而言
。本件聲請意旨，係以原確定判決案卷內所附之交通事故補充資
料表內肇事車輛基本資料紀錄、交通事故調查報告表第（21）項
當事人姓名欄之紀錄、告訴人胡春菊於警詢之證言、刑事勘驗筆
錄記載證人倪正雄之證言、及證人倪正雄在警局之證言，均足以
證明抗告人於九十年七月二十三日上午零時三十二分許之前不在
現場。經查抗告人曾多次以證人倪正雄之證言主張其於案發當時
不在現場為由向原審聲請再審，分別經原審九十三年度交聲再字
第四號、第四二號、第六０號、九十四年度交聲再字第三六號、
第四九號、第五六號、九十五年度交聲再字第二六號刑事裁定駁
回其再審之聲請在案，有原審上開刑事裁定在卷可稽，茲抗告人
仍以證人倪正雄之證言據為案發當時渠不在現場的同一理由聲請
再審部分，顯然違背規定。又抗告人係肇事致被害人胡春菊受傷
後逃逸，經路過之其他駕駛人記下其所駕小貨車車號交與警方而
循線查獲，故警方製作之交通事故補充資料表、交通事故調查報
告表未能詳細記載肇事車輛之基本資料及肇事人姓名，自屬當然
，告訴人未看見肇事人之面貌亦不能資為有利於抗告人之論據，
抗告人所舉上述各節，核與刑事訴訟法第四百二十條第一項所定
情形均不相符，因認其聲請為無理由，乃駁回其再審之聲請。經
核於法尚無不合。抗告意旨就肇事逃逸部分，仍執前詞，指摘原
裁定不當，難認有理由，應予駁回。三、不得上訴於第三審法院
之案件，其經第二審法院所為裁定，不得抗告，為刑事訴訟法第
四百零五條所明定。本件關於業務過失傷害部分，核屬同法第三
百七十六條第一款所列不得上訴於第三審之案件，此部分業經第
二審法院裁定駁回其再審之聲請，抗告人竟復向本院提起抗告，
於法未合，亦應駁回。
據上論結，應依刑事訴訟法第四百十一條前段、第四百十二條，
裁定如主文。
中　　華　　民　　國　九十六　年　　四　　月　 十二 　日
                      最高法院刑事第六庭
                          審判長法官  呂　潮　澤
                                法官  吳　昆　仁
                                法官  孫　增　同
                                法官  趙　文　淵
                                法官  吳　　　燦
      本件正本證明與原本無異
                                      書  記  官
中　　華　　民　　國　九十六　年　　四　　月　 十九 　日
                                                    z
